【裁判字號】    97,訴,1459
【裁判日期】    971222
【裁判案由】    妨害自由等
【裁判全文】
臺灣高雄地方法院刑事判決              97年度訴字第1459號
公  訴  人  臺灣高雄地方法院檢察署檢察官
被      告  庚○○
選任辯護人  吳秋麗律師
上列被告因妨害自由等案件，經檢察官提起公訴（97年度偵字第
9119號、第12514號），本院判決如下：
    主  文
庚○○犯重利罪，處有期徒刑捌月，減為有期徒刑肆月，如易科
罰金以新臺幣壹仟元折算壹日。扣案之帳冊壹本，沒收之。
其餘被訴妨害自由部分無罪。
    事  實
一、庚○○（綽號「阿忠」）基於乘他人急迫貸以金錢，而取得
    與原本顯不相當之重利之集合犯意，乘丁○○（綽號「小胖
    」）及丁○○同事甲○○、乙○○等3 人因急需用錢急迫之
    際，自民國95年3 月間起至96年3 月（起訴書誤載為97年3
    月）間止，分別在高雄縣美濃鎮○○街11號庚○○住處、高
    雄縣旗山鎮「旗山醫院」旁、「燦坤」3C賣場旁及「旗山鋼
    鐵公司」前等地點，先後多次貸款予丁○○、甲○○、乙○○等3 人（貸款日期、地點、金額均詳如附表所示），且收
    取年息360 ％不等而與原本顯不相當之重利（利息計算詳如
    附表所示）。嗣因庚○○將其對丁○○之債權轉讓與辛○○
    ，以抵銷庚○○積欠辛○○（業於97年9 月4 日死亡，另為
    不受理判決）之債務，後因丁○○屆期無力償還，遭辛○○
    追討，丁○○報警處理，經警持搜索票搜索，分別在庚○○
    所經營位在高雄縣美濃鎮○○路2581地號之「三兩釣蝦場」
    、庚○○上開住處查扣空白商業本票及帳冊各1 本，始悉上
    情。
二、案經丁○○訴由高雄縣政府警察局旗山分局報告臺灣高雄地
    方法院檢察署檢察官偵查起訴。
    理  由
壹、證據能力部分：
一、按被告以外之人（包括證人、鑑定人、告訴人、被害人及共
    同被告等）於偵查中向檢察官所為之陳述，除顯有不可信之
    情況者外，得為證據。被告以外之人於檢察事務官、司法警
    察官或司法警察調查中所為之陳述，與審判中不符時，其先
    前之陳述具有較可信之特別情況，且為證明犯罪事實存否所
    必要者，得為證據，刑事訴訟法第159 條之1 第2 項、第
    159 條之2 分別定有明文。又當事人事後翻異其案發之初供
    ，依經驗法則，案發時之供述較少權衡利害得失或受他人人
    情干預，較之事後翻異之詞可信。本件證人甲○○、乙○○
    於警詢時及檢察官偵查中就被告庚○○所涉重利犯行之陳述
    ，雖與渠等於本院審理時之證述略有出入，本院審酌渠等於
    警詢中所為之陳述，距案發時間最近，記憶較清晰，無暇衡
    及陳述內容與被告庚○○間之利害關係，較能如實陳述，及
    筆錄製作當時之情況，並無何違法取供之情事，另渠等於檢
    察官偵查中亦依法予以具結後證述，而渠等於法院審理時，
    已距案發時間甚遠，且與被告庚○○同處在法庭內，難認全
    無權衡利害得失或未受他人之干預，堪認證人甲○○、乙○○於警詢時及檢察官偵查中就被告重利犯行之陳述具有較可
    信之特別情況，亦無顯不可信之情況，且均為證明本件犯行
    存否所必要，依上開刑事訴訟法之規定，均有證據能力。
二、扣案之帳冊1 本，被告之辯護人主張此為審判外之書面陳述
    依刑事訴訟法第159 條第1 條規定無證據能力，然該本帳冊
    係在被告庚○○高雄縣美濃鎮○○街11號住處查扣，有搜索
    筆錄及扣押物品目錄表可憑（見97年度偵字第9119號卷第33
    至36頁），被告並於警詢中供稱查扣之帳冊為其所有，帳冊
    內容均為其所記載等語（見同卷第9 頁），足認該帳冊為被
    告庚○○所有且為其親自或委託他人代為記載（詳如後述）
    ，而非被告以外之人審判外之書面陳述，尚難依前開規定認
    無證據能力。
三、按被告以外之人於審判外之言詞或書面陳述，除法律有規定
    者外，不得作為證據，刑事訴訟法第159 條第1 項定有明文
    ；被告以外之人於審判外之陳述，雖不符同法第159 條之1
    至159 條之4 之規定，而經當事人於審判中同意作為證據，
    法院審酌該言詞陳述或書面陳述作成時之情況，認為適當者
    ，亦得為證據。當事人、代理人或辯護人於法院調查證據時
    ，知有第159 條第1 項不得為證據之情形，而未於言詞辯論
    終結前聲明異議者，視為有前項之同意，同法第159 條之5
    第2項 亦有明文。查本判決以下所引傳聞證據，均經當事人
    檢察官、被告庚○○、辯護人於法院調查證據時，知有第
    159 條第1 項不得為證據之情形，而未於言詞辯論終結前聲
    明異議，本院審酌上開證據作成時並無不合法定程式之情形
    ，認為適當，依上開說明，應均有證據能力。
貳、有罪部分：
一、訊據被告庚○○矢口否認有何重利犯行，辯稱：我有借錢給
    丁○○3 、4 年，有算利息但沒有拿到，1 萬元1 個月收1
    千元利息，95年6 月間甲○○借款3 萬元，是丁○○跟我說
    他朋友要借錢，利息也是1 萬元1 個月收利息1 千元，乙○○情形跟甲○○相同，只是借錢次數最多2 次，甲○○跟我
    借錢應該要還我，事後得知他都交給丁○○，而乙○○要還
    我的錢也都交給丁○○，但丁○○都沒有交給我，所以這部
    分利息與本金我沒有收到過，我原來預計收每個月1 萬元1
    千元的利息，但我不知道丁○○如何跟甲○○及乙○○講。
    惟查：
（一）證人丁○○於審理時證稱：我自己向被告庚○○借款4 、
      5 次，每借1 萬元10天1 期利息1000元，本金借了7 、8
      萬元，利息付了10幾萬元；（甲○○部分）當天是我們3
      個人在那裡，是被告庚○○把錢交給我，我再把錢交給證
      人甲○○，甲○○借的3 萬元要先扣除利息3000元，所以
      是2 萬7000元沒錯，在場是被告庚○○就扣3000元了；（
      乙○○部分）介紹證人乙○○向被告庚○○借了3 次錢，
      各1 萬元、2 萬元、1 萬元，每1 萬元10天1 期利息1000
      元，利息每1 萬元先預扣1000元，由被告庚○○拿走，我
      拿了2 次利息約1 萬多元予被告庚○○等語。而證人甲○○於警詢時、偵查中及審理時均證稱：95年6 月間因急需
      現金周轉，經丁○○介紹向「阿忠」（被告庚○○）借錢
      ，借錢時丁○○有向我說借1 萬元，利息10天1 期，每期
      1000 元 ，丁○○帶我到旗山鎮燦坤店那邊拿錢，他去燦
      坤隔壁的停車場跟「阿忠」拿錢，我要借3 萬元，實拿2
      萬7000元，我借錢後隔月就還清，連同本金及利息共繳了
      3 萬9000元，丁○○向庚○○借錢利息也是一樣等語。又
      證人乙○○前於警詢中雖稱借款時間自95年3 月間起，向
      被告庚○○借5 、6000元左右，每借1 萬元每月連同本金
      及利息要付1 萬2000元，嗣於偵查中證稱：因急需現金周
      轉，自95年5 、6 月間起經證人丁○○介紹，陸續向被告
      庚○○借款1 萬元至2 萬元不等金額共約5 、6 次，約定
      每1 萬元借款每10天須支付1000元利息等語（見97年度偵
      字第9119號卷第113 至114 頁），雖於審理中亦證稱借款
      時間為95年5 、6 月間，惟利息部分則改稱每借1 萬元每
      月利息2000元等語（見本院卷二第38頁），其於警詢時稱
      對借款之正確時間已忘記，嗣於偵查中及審理中均一致證
      述借款時間自95年5 、6 月間起，堪認屬實；至於利息部
      分，丁○○、甲○○、乙○○3 人均為同事，又甲○○、
      乙○○是透過丁○○而認識被告庚○○，並向被告庚○○
      借錢，被告庚○○既與乙○○無特殊交情，則其借錢給乙○○所收取之利息應與丁○○、甲○○相同，應以乙○○
      偵查中所述每借1 萬元每10天利息1000元較為可採。此外
      ，被告庚○○亦不否認有借錢與丁○○、甲○○、乙○○
      ，而丁○○、甲○○、乙○○3 人上開證詞互核大致相符
      ，渠等上開證述堪予採信，應認為真實。
（二）參酌扣案之帳冊1 本，其上依序載有「小胖朋友5 月22
      日20000 」、「6 月1 日2000」、「6 月11日2000」等文
      字，首行所記載者應為借款金額，次行以下應為利息，每
      隔10日即按照借款金額百分之10計算之，與被告庚○○借
      款並向丁○○、甲○○、乙○○等人收取之利息成數相同
      。衡情被告庚○○以反覆多次借貸數人款項收取利益，應
      有紀錄借款人借貸之金額及日期，以能如期收取借款人繳
      納之利息及確保還款，證人丁○○亦證稱：被告庚○○自
      己會記帳，時間到了，他就會通知我還利息等語（見本院
      卷二第60、61頁），堪認被告庚○○應有記載丁○○等人
      借款金額及時間之紀錄，否何以知悉丁○○及其友人各共
      借多少錢？應還多少利息？被告雖於審理時否認該帳冊及
      其上之筆跡為其所有，然該帳冊確實從被告庚○○上揭住
      處搜索並扣押之事實，為被告庚○○所不否認，且被告庚○○於警詢時曾承認該帳冊為其所有，是其於審理時翻異
      其詞，所辯是否可信即屬有疑；再縱使該帳冊上之筆跡非
      被告庚○○所有，亦應為被告庚○○委託不知情之人代為
      記載，否則被告庚○○既無要求借款人提供擔保品，豈有
      不詳細記載借款人借款之金額及日期，憑以明瞭借款人是
      否已繳納利息或清償借款。從而，被告庚○○上開所辯委
      無足採，其確有趁他人急迫貸以金錢，而取得與原本顯不
      相當重利，且以之為業之客觀行為及主觀犯意。
（三）綜上，本件被告庚○○上開犯行事證明確，洵堪認定，應
      依法論科。
二、按刑法第344 條規定，重利罪乃以乘他人急迫、輕率或無經
    驗貸以金錢或其他物品，而取得與原本顯不相當之重利為其
    構成要件，所謂急迫，係指緊急迫切需要金錢或其他物品以
    運用而言。參酌前開借款人係因急迫需要用錢，不得已而向
    被告庚○○借款等情，已據上揭證人證述在卷，徵諸常情，
    若非迫於急需，借貸無門，殆無向私人借款，而背負重利債
    務之必要，且被告等乘他人急迫，而收取年息360 ％之利息
    ，已高於法定利息甚多，足認為與原本顯不相當之重利，要
    屬無疑。核被告庚○○所為，係犯刑法第344 條重利罪。又
    按刑事法若干犯罪行為態樣，本質上原具有反覆性、延續實
    行之特徵，立法時予以特別歸類，定為犯罪構成要件之行為
    要素，則行為人基於概括之目的，在接近之時間，持續實行
    之複次行為，倘依社會一般通念，客觀上認為符合一個反覆
    、延續性的行為觀念者，於刑法之評價上，應僅認成立一罪
    。本件被告自95年3 月間起即基於重利之犯意，至96年3 月
    間止，基於集合之目的，於緊接時間內反覆貸款與丁○○及
    其同事甲○○、乙○○3 人，並取得與原本顯不相當之重利
    ，依照一般社會通念，本案之被害人僅有丁○○、甲○○、
    乙○○3 人，且甲○○、乙○○均為丁○○之同事，皆透過
    丁○○之介紹認識被告庚○○並向其借貸金錢，被告庚○○
    對於上開相同之被害人，基於概括之目的，持續實施複次之
    行為，客觀上應評價為一個反覆性、延續性之犯罪行為，在
    刑法的評價上應認為係一罪。又學理上所稱「集合犯」之職
    業性、營業性或收集性等具有重複特質之犯罪均屬之，例如
    經營、從事業務、收集、販賣、製造、散佈等行為概念者是
    （最高法院95年度台上字第1079號判決意旨參照），而被告
    庚○○於前開時間對本件之被害人，基於集合之目的，持續
    借貸被害人款項並收取重利之業務行為，並以此牟利，於行
    為概念上，應認係包括的一罪，應僅論以一罪，認係集合犯
    。再按刑法業於94年2 月2 日修正公佈，並於95年7 月1 日
    施行。查本件被告庚○○之行為，跨越新舊法期間，既經評
    價為集合犯之一罪，即非如常業犯所認各個行為均獨立犯罪
    而因行為人以之為職業另以法條加以規定刑責，則本件適用
    法律論處被告庚○○刑責時，自無庸為常業犯刪除前後之比
    較，其行為之處罰應逕行適用行為終了時之法律，即現行刑
    法，併此敘明。爰審酌被告年輕力壯，不思自己努力賺取金
    錢，竟基於經營貸款與他人藉以收取與原本不相當利息之重
    利犯意，利用他人急迫用錢之際，以高利貸予現款，侵害他
    人財產法益；被告庚○○上開犯罪時間在96年4 月24日以前
    ，合於中華民國96年罪犯減刑條例第2 條第1 項第3 款之規
    定，亦無第3 條所列不予減刑之情形，應減其宣告刑二分之
    一，且依同條例第7 條、第8 條規定於判決主文同時諭知其
    宣告刑、減得之刑，並依該條例第9 條規定諭知易科罰金折
    算之標準。扣案之帳冊1 本，為被告庚○○所有且供犯罪所
    用，依刑法第38條第1 項第2 款之規定予以沒收，至於扣案
    之空白本票1 本，雖為被告庚○○所有，惟無證據證明係供
    本件犯罪所用，爰不予沒收。
參、無罪部分：
一、公訴意旨略以：被告庚○○因告訴人丁○○無法如期償還高
    額利息，遂夥同同案被告辛○○與真實姓名年籍均不詳、綽
    號「小傑」之男子，共同基於妨害自由、恐嚇危害安全、強
    迫他人行無義務之事犯意聯絡，被告庚○○先於96年12月31
    日14 時30 分，在高雄縣旗山鎮「燦坤」3C賣場前將丁○○
    攔下，並以電話通知同案被告辛○○前來協助，由同案被告
    辛○○與綽號「小傑」之男子強押丁○○至同案被告辛○○
    之自小客車上，並載往被告庚○○所經營之「三兩釣蝦場」
    內，共同脅迫丁○○簽下面額3 萬元之本票5 張及面額10萬
    元之本票1 張，而使其行無義務之事，同案被告辛○○並向
    丁○○恫稱：「過年前要還款12萬元，不然就要打死你」等
    語，致丁○○心生畏懼，足生危害於丁○○身體、生命之安
    全。因認被告庚○○涉犯剝奪行動自由、強制、恐嚇危害安
    全等罪嫌。
二、按犯罪事實應依證據認定之，無證據不得認定其犯罪事實；
    不能證明被告犯罪者，應諭知無罪之判決，刑事訴訟法第15
    4 條第2 項、第301 條第1 項分別定有明文。又刑事訴訟上
    證明之資料，無論其為直接或間接證據，均須達於通常一般
    之人均不致有所懷疑，而得確信其為真實之程度，始得據為
    有罪之認定，若關於被告是否犯罪之證明未能達此程度，而
    有合理懷疑之存在，致使無從形成有罪之確信，根據「罪證
    有疑，利於被告」之證據法則，即不得遽為不利被告之認定
    。
三、本件公訴人認被告庚○○涉有上開妨害自由等罪嫌，無非以
    被告庚○○及辛○○之供述、證人即告訴人丁○○之指訴、
    證人戊○○○之證述，及扣案丁○○簽發之本票共6 張、帳
    本及空白本票各1 本等資為論據。訊據被告庚○○堅決否認
    涉有上開犯行，辯稱：因為我開釣蝦場有跟辛○○借20萬元
    ，他問我有沒有錢還他，96年12月31日遇到丁○○，我會叫
    辛○○來是因為我有欠他錢，而丁○○欠我錢，我想將對丁○○的債權讓給辛○○以抵銷債務，我有跟丁○○說，要他
    把錢給辛○○，所以在現場打電話給辛○○，叫他過來，到
    釣蝦場是辛○○與丁○○在講，丁○○簽本票時並無在場，
    是簽給辛○○等語。
四、經查：
（一）證人丁○○雖證稱：96年12月31日14時30分，在高雄縣旗
      山鎮「燦坤」3C賣場前被被告庚○○攔下，與被告庚○○
      一起到隔壁的古董店（丙○○開設），被告庚○○並以電
      話通知同案被告辛○○前來處理債務問題，後來同案被告
      辛○○與綽號「小傑」之男子在燦坤賣場旁之停車場以塑
      膠束套反綁住我的雙手拇指，強押我至同案被告辛○○之
      自小客車上，載往被告庚○○經營的釣蝦場，並脅迫簽下
      5 張面額3 萬元及1 張面額10萬元之本票共6 張，而使其
      行無義務之事，同案被告辛○○並向其恫稱：「過年前要
      還款12萬元，不然就要打死你」等語，然經同案被告辛○○予以否認，從而，被告辛○○是否確有上開犯行，尚屬
      有疑。
（二）證人丁○○另證稱：96年12月31日下午在旗山鎮燦坤前面
      遇到被告庚○○與己○○，庚○○說我欠他的錢他要叫一
      個人過來處理，經庚○○介紹後知道那人是辛○○，辛○○來之前我跟庚○○在古董店說話，期間並沒有吵架，我
      與辛○○及綽號「小傑」之人出去古董店時，庚○○沒有
      跟出來，我在燦坤旁邊的停車場有打一通電話給我母親，
      是辛○○叫我打的，我打電話時庚○○並沒有在場，我上
      辛○○的車時也沒有看到庚○○，他一直都在古董店裡沒
      出來，辛○○開車載我到三兩釣蝦場，約十幾分鐘車程，
      到釣蝦場就直接進到包廂，包廂裡面有我、辛○○和「小
      傑」3 人，辛○○說過年前還他12萬元，如果沒還，過完
      年要還25萬元，辛○○當場取出本票叫我簽，我簽完就拿
      給辛○○，在包廂期間庚○○都沒有在場，從辛○○帶我
      到包廂到辛○○離開約幾分鐘而已，從辛○○離開包廂到
      「小傑」帶我出來，約10幾分鐘，出了包廂我看到我媽媽
      、辛○○及庚○○、己○○等語（見本院卷二第120 至
      123 頁）；另證人即丁○○之母親戊○○○證稱：96年12
      月31日我兒子打電話給我，同一通電話還有一個男子跟我
      講電話，但我不認識，他叫我到燦坤前面等，我在燦坤前
      面等候時，庚○○有跟我講話等語（見本院卷二第68至69
      頁）。而古董店距離三兩釣蝦場約6 、7 公里等情，此經
      證人即古董店老闆丙○○證述在卷（見本院卷二第94頁）
      ，又丁○○在釣蝦場之包廂內所待之時間約20餘分鐘，從
      而，被告庚○○自無可能先與同案被告辛○○、丁○○等
      人到釣蝦場，待丁○○簽完本票後再折返回燦坤賣場前等
      候戊○○○，足徵被告庚○○當日確實並未與同案被告辛○○及丁○○等人一同前往三兩釣蝦場，且於丁○○簽立
      本票時亦無在現場，係於丁○○簽完本票出包廂後始在場
      。
（三）證人丙○○證稱：案發當日被告庚○○、己○○及小胖3
      人一起到我店裡，我有聽到庚○○跟小胖說，他欠人家錢
      ，人家一直在要，後來辛○○就來了，他說不好意思在我
      店裡談事情，有聽到辛○○說要帶小胖去釣蝦場，辛○○
      走後，庚○○跟己○○繼續在店裡坐，後來小胖媽媽來了
      ，質問庚○○小胖在哪，並要庚○○載他去釣蝦場等語（
      見本院卷二第85至93頁）；證人己○○證稱：當日是我開
      車載小胖媽媽、被告一起去釣蝦場等語（見本院卷第96、
      97 頁） ，益徵被告庚○○確實是嗣後與戊○○○一起到
      達釣蝦場。
（四）公訴人雖認為被告庚○○稱其與同案被告辛○○間有債務
      關係，惟同案被告辛○○本與丁○○、被告庚○○間之債
      務糾紛無涉，本無介入之必要，若被告庚○○或同案被告
      辛○○係本於與丁○○和平解決爭執之意思，理當事先約
      明適當之時間、地點以便協商、處理，又丁○○若當日有
      與被告庚○○、同案被告辛○○處理債務糾紛之意願，應
      會尋求第3 人一同到場見證，或可另行選擇至與雙方均無
      涉之公共場所進行協調，而非獨自隨同同案被告辛○○前
      往被告庚○○所經營之釣蝦場包廂內，顯見證人丁○○係
      受到壓制，被迫前往釣蝦場。而被告庚○○與同案被告辛○○又為迅速討取金錢，利用其人多勢眾及陌生環境，由
      同案被告辛○○恫以言詞使證人丁○○心生畏懼而簽下本
      票，顯然本有共同以實力迫使證人丁○○簽立本票之意圖
      等語，而認被告庚○○辯稱其與同案被告辛○○間有債務
      關係之語不足採信。惟被告庚○○與同案被告辛○○間確
      實存有債務關係，被告庚○○將其對丁○○之債權讓與同
      案被告辛○○一事，除據同案被告辛○○供稱在卷外，亦
      據證人丁○○、丙○○、己○○證述明確，堪信為真實。
      被告庚○○對丁○○稱要將欠伊的錢讓給同案被告辛○○
      ，丁○○不置可否，被告庚○○為期順利解決伊與同案被
      告辛○○間之債務關係，認需經同案被告辛○○同意，始
      電話聯絡同案被告辛○○。而同案被告辛○○與丁○○協
      議如丁○○於過年前還錢，只需還12萬元即可，否則需要
      全部清償等情，並據丁○○結證屬實，且為同案被告辛○○所自承，故堪以採信。是以，丁○○既積欠被告庚○○
      共20餘萬元，倘非被告庚○○已將對丁○○之債權讓與同
      案被告辛○○，而與自己對同案被告辛○○欠款相互抵銷
      ，豈有讓丁○○僅以12萬元抵銷20餘萬元之借款，且未參
      與同案被告辛○○與丁○○商討債務償還之過程，更於丁○○簽發本票時未在現場確認，而放任同案被告辛○○1
      人獨自與丁○○處理。此外，扣案之本票6 張係同案被告
      辛○○提供予警員扣押，被告辛○○雖曾於警詢中供稱本
      票是伊向被告庚○○拿的等語（見97年度偵字第9119 號
      卷第26頁），嗣於偵查中證稱：丁○○在釣蝦場內有簽立
      5 張3 萬元本票及1 張10萬元本票，他簽完後就交給我，
      本票是放在我身上，並無向被告庚○○拿等語（見97年度
      偵字第9119號卷第127 、129 頁），與證人丁○○證述簽
      完本票就交給同案被告辛○○，並無看到同案被告辛○○
      交給被告庚○○等語互核相符，是尚難認定扣案之本票6
      張係由被告庚○○所保管。
（五）從而，被告庚○○前開所辯堪以採信，其既無參與亦無見
      聞同案被告辛○○壓制丁○○上車、恐嚇丁○○還錢及脅
      迫丁○○簽立本票之情形，尚難徒憑證人丁○○之證述因
      此遽認同案被告辛○○有剝奪行動自由、強制、恐嚇危害
      安全等犯行，且被告庚○○與同案被告辛○○對同案被告
      辛○○前開犯行均有犯意聯絡。
五、綜上，公訴意旨所提之證據，尚難證明被告庚○○涉有公訴
    人所指上開妨害自由等犯行。此外，復查無其他積極證據足
    資證明被告庚○○涉犯妨害自由犯行，依首揭法律規定與說
    明，自應為被告庚○○無罪之諭知。
據上論斷，應依刑事訴訟法第299 條第1 項前段、第301 條第1
項，刑法第344 條、第41條第1 項，刑法施行法第1 條之1 ，中
華民國96年罪犯減刑條例第2 條第1 項第3 款、第7 條、第9 條
，判決如主文。
本案經檢察官杜妍慧到庭執行職務。
中    華    民    國    97    年    12    月    22    日
                  刑事第六庭    審判長法  官  曾逸誠
                                      法  官  林柏壽
                                      法  官  王靖茹
以上正本證明與原本無異。
如不服本判決應於收受送達後10日內向本院提出上訴書狀，並應
敘述具體理由；如未敘述上訴理由者，應於上訴期間屆滿後20日
內向本院補提理由書（均須按他造當事人之人數附繕本）「切勿
逕送上級法院」。
中    華    民    國    97    年    12    月    25    日
                                      書記官  鍾錦祥
附錄本案論罪科刑法條：
刑法第344條
乘他人急迫、輕率或無經驗貸以金錢或其他物品，而取得與原本
顯不相當之重利者，處1 年以下有期徒刑、拘役或科或併科1 千
元以下罰金。
【附表】：
  被告庚○○貸款予丁○○、甲○○及乙○○之金額一覽表
┌──┬───┬─────┬──────┬──────┬──────────┐
│編號│被害人│貸款時間  │貸款地點    │貸款金額    │利息計算方式        │
├──┼───┼─────┼──────┼──────┼──────────┤
│ 1  │丁○○│95年3 月間│丁○○住處、│每次借款1萬 │每10天為1期，每期每1│
│    │      │起至96 年7│庚○○住處、│、2 萬元至3 │萬元利息1,000元，即 │
│    │      │月止多次  │旗山醫院及高│萬元不等金額│月息30％，而年息為  │
│    │      │          │雄縣旗山鎮「│，合計欠款金│360％               │
│    │      │          │燦坤」店前等│額約20餘萬元│                    │
│    │      │          │地點        │            │                    │
├──┼───┼─────┼──────┼──────┼──────────┤
│ 2  │甲○○│95年6 月間│高雄縣旗山鎮│3萬元       │每10天為1期，每期利 │
│    │      │          │「燦坤」店旁│            │息3,000元，即月息30 │
│    │      │          │            │            │％，而年息為360％   │
├──┼───┼─────┼──────┼──────┼──────────┤
│ 3  │乙○○│95年3 月至│庚○○住處及│每次借款5、6│每10天為1期，每期每1│
│    │      │96年3 月間│高雄縣旗山鎮│千元、1 萬元│萬元利息1,000元，即 │
│    │      │共約5 、6 │「旗山鋼鐵公│至2萬 元不等│月息30％，而年息為  │
│    │      │次        │司」前等地點│金額        │360％               │
└──┴───┴─────┴──────┴──────┴──────────┘


司法院資訊處製作；財團法人民間司法改革基金會備份。
